　　　　　　　臺灣高雄地方法院民事判決
原　　　告　乙○○　 （
法定代理人　甲○○○
被　　　告　丙○○　　（
上列當事人間請求確認非婚生子女事件，本院於中華民國94年6
月14日言詞辯論終結，判決如下：
　　主　文
確認原告與被告間之親子關係不存在。
訴訟費用由被告負擔。
  　事實及理由
一、原告起訴主張：原告之母甲○○○與被告於民國90年6 月27
    日結婚，二人現婚姻關係仍存續中，並於91年4 月8 日生下
    原告。原告漸漸長大，最近經親友懷疑與被告不像，經原告
    與被告至高雄醫學大學附設中和紀念醫院鑑定ＤＮＡ結果，
    兩造並無父子血緣關係，故原告雖推定為被告之婚生子，然
    事實上兩造並無血緣關係，為此爰依法提起本件訴訟，並聲
    明如主文所示。被告則對原告前開主張均不爭執。
二、按確認法律關係之訴，非原告有即受確認判決之法律上利益
　　者，不得提起之；確認證書真偽或為法律關係基礎事實存否
    之訴，亦同。前項確認法律關係基礎事實之存否之訴，以原
    告不能提起他訴訟者為限，民事訴訟法第247 條第1 、2 項
    定有明文。查實務上對於親子間之身分關係能否據以提起確
    認之訴，頗有爭議，並為保持身分關係之安定性而多採保留
    之態度，然現今醫學科技發達，父母子女之血緣關係，均可
    經由醫學科技之鑑定，確定其親子血緣關係，而民事訴訟法
    第247 條於89年2 月9 日修正時，已擴大其適用範圍，即就
    法律關係基礎事實存否亦得提起確認之訴，是就現今醫學技
    術已足以鑑定親子間之血緣關係、身分關係確定之重要性及
    上開民事訴訟法第247 條擴大確認之訴適用範圍之立法意旨
    以觀，應有准許確認親子關係存否之訴，以解決任何不明之
    親子關係之必要，除杜爭執外，亦維持家庭間之信賴與和諧
    。是司法院大法官會議乃於93年12月30日公布釋字第587 號
    解釋，揭櫫：子女獲知其血統來源，確定其真實父子身分關
    係，攸關子女之人格權，應受憲法保障，是子女自得以法律
    推定之生父為被告，提起否認生父之訴；而其訴訟程序，準
    用民事訴訟法關於親子關係事件程序中否認子女之訴部分之
    相關規定之意旨。本件原告提起確認親子關係存否之訴，此
    血緣、身分關係之存否乃親子關係之重要基礎事實，本件原
    告主觀認定其非被告之子，然原告既經戶籍登記為被告之子
    ，致原告之身分不明確，原告私法上之親權地位受到不安之
    危險，有即受確認判決之利益。又否認子女之訴，依法限於
    法定父、母或繼承權受侵害之人於一年除斥期間內始得提起
    ，本件原告法定之婚生父、母即被告與甲○○○均逾法定得
    提起否認之訴之期間，而未提起否認子女之訴，致原告除提
    起確認之訴外，再不能提起其他訴訟以資救濟，是原告提起
    本件確認親子關係不存在之訴，依諸上開民事訴訟法第247
    條之規定及釋字第587 號解釋之意旨，並無不合，核先敘明
    。
三、原告前揭主張業經其提出戶籍謄本及高雄醫學大學附設中和
    紀念醫院親子鑑定結果報告書各1 件為證，依上開親子鑑定
    結果報告書所載：「根據人類遺傳標記檢查結果顯示，否定
    乙○○（即原告）與丙○○（即被告）之親子關係。」，且
    兩造對上開鑑定結果亦不爭執，堪認原告與被告間並無親子
    血緣關係存在，從而原告訴請確認其與被告間之親子關係不
    存在，為有理由，應予准許。
四、據上論結，本件原告之訴為有理由，依民事訴訟法第78條，
    判決如主文。
中　　　華　　　民　　　國　  94  　年  　6 　月　21　日
                     家事法庭   法  官　廖家陽
以上正本，係照原本作成。
如不服本判決，應於送達後20日內，向本院提出上訴狀並表明上
訴理由，如於本送達前提起上訴者，應於判決送達後10日內補提
上訴理由書（須附繕本）。
中　　　華　　　民　　　國　  94  　年  　6 　月　21　日
                                書記官　鄭淑華
